# 为取得营业外收入发生的支出计入什么科目？

提问人：wasyd 时间：2017-11-06 19:31:11
公司是国有企业，进行公共自行车的运营业务，然后在公共自行车服务网点应修管道等基础设施建设造成服务网点迁移，为此取得水利局发放的补偿款，之后企业自己找施工队对服务网点进行迁移所支付的费用计入营业外支出 还是直接冲减营业外收入？还是认为取得的补偿款为其他业务收入，支付的用为其他业务成本呢？

回答人：chenyiwei
参照搬迁补偿款进行会计处理。个人理解新准则下政府补助的净额法比较适合于这种情况。